# 公开发行证券的公司信息披露编报规则第 9 号第九条如何理解

提问人：踏雪寻梅 00 时间：2010-01-12 10:52:50
第九条 报告期公司以发行股份购买资产等方式实现非上市公司间接上市且构成反向购买的，计算报告期的每股收益时： 报告期的普通股加权平均股数＝报告期期初至购买日所处当月的加权平均股数＋购买日起次月至报告期期末的加权平均股数 报告期期初至购买日所处当月的加权平均股数＝购买方（法律上子公司）加权平均股数×收购协议中的换股比例×期初至购买日所处当月的累计月数÷报告期月份数 购买日起次月至报告期期末的加权平均股数＝被购买方（法律上母公司）加权平均股数×购买日起次月到报告期期末的累计月数÷报告期月份数 报告期公司以发行股份购买资产等方式实现非上市公司间接上市的，计算比较期间的每股收益时： 比较期间的普通股加权平均股数＝购买方（法律上子公司）加权平均股数×收购协议中的换股比例 如果购买方是有限公司怎么办，如何计算股数呢

回答人：chenyiwei
回复 藤椅 踏雪寻梅 00 的帖子 1 、“如果购买方是有限公司怎么办，如何计算股数呢”：个人理解此时反向购买日前的股数其实就相当于法律上母公司在本次重组交易中新发行的股份数。当然这在实务操作中也会有一些复杂问题，例如法律上子公司如果在比较期间确实发生过增资扩股，则其在比较期间的股数也需要根据其自身增资扩股的情况加权平均计算。
2 、对于你对第四条的问题，即在计算扣除非经常性损益后的加权平均净资产收益率时的处理，我理解证监会如此规定是基于分子分母同口径的考虑。因为同一控制下企业合并中被合并方在合并日前实现的净利润需要全部作为非经常性损益扣除，则基于分子分母同口径的考虑，这部分被收购的净资产在收购日前也不纳入分母。 在具体操作中，需要根据同一控制下企业合并中的对价支付方式分别予以处理： （ 1 ）合并方以合并方自身权益工具作为合并对价的，则由于权益工具的发行将导致净资产增加，因此应当将合并方因发行权益工具而增加的净资产自发行的次月起纳入加权计算。 （ 2 ）合并方以支付现金、非货币资产或承担债务作为合并对价的，应当将所取得的净资产在合并日的帐面价值和所支付的对价的原账面价值之间的差额作为合并净资产的一项非常规变动，自交易的次月起将该项变动数纳入加权计算。

回答人：chenyiwei
回复 报纸 踏雪寻梅 00 的帖子基本上倾向于第二种。但按照你列出的算式，似乎合并日应该是 8 月末？